臺灣苗栗地方法院民事裁定
110年度小抗字第3號
抗  告  人  賴幸汎  

相  對  人  詹為鈞  
上列當事人間請求侵權行為損害賠償事件，抗告人對於民國110
年9 月22日本院苗栗簡易庭110年度苗小字第641 號第一審裁定
提起抗告，本院裁定如下： 
    主  文
抗告駁回。
抗告費用新臺幣壹仟元由抗告人負擔。
    理  由
一、除別有規定外，確定之終局判決就經裁判之訴訟標的，有既
    判力；起訴其訴訟標的為確定判決之效力所及者，法院應以
    裁定駁回之，民事訴訟法第400 條第1 項、第249 條第1 項
    第7 款分別定有明文。前開規定依民事訴訟法第436 條之23
    、第436 條第2 項規定於小額訴訟程序準用之。而訴訟法上
    所謂一事不再理之原則，乃指同一事件已有確定之終局判決
    者而言。其所謂同一事件，乃同一當事人就同一法律關係而
    為同一之請求之謂。前後兩訴是否同一事件，應依前後兩訴
    之當事人是否相同、前後兩訴之訴訟標的是否相同、前後兩
    訴之聲明是否相同、相反或可以代用等三個因素決定之（最
    高法院73年度台抗字第518號裁定意旨參照）。且所謂就同
    一訴訟標的提起新訴，不僅指後訴係就同一訴訟標的求為與
    前訴內容相同之判決而言，即後訴係就同一訴訟標的，求為
    與前訴內容可以代用之判決，亦屬包含在內（最高法院46年
     台抗字第136號裁定意旨參照）。
二、抗告意旨略以：民國105 年11月19日上午10時許（下稱案發
    時間），在苗栗縣○○鎮○○里00鄰○○路00號門前附近馬路上，
    相對人與抗告人沒有互毆，是相對人毆打抗告人致傷，相對
    人所受左耳血腫之傷害則與抗告人無關，相對人應依法賠償
    抗告人新臺幣（下同）20,000元，爰提起抗告，請求廢棄原
    裁定等語。
三、經查：
  ㈠抗告人主張其於前開時地遭相對人毆打成傷，請求相對人賠
    償醫療費、往返法院開庭5次之車資、精神慰撫金10,000元
    之事實，業經本院以107年度苗小字第388號判決准許其精神
    慰撫金3,000元之請求，並駁回其餘之訴，其不服提起上訴
    ，再經本院以107年度小上字第16號裁定駁回上訴，其就該
    裁定提起抗告，再經本院以107年度小上字第16號裁定駁回
    抗告確定，業經本院調閱上開卷宗核閱無誤。
  ㈡抗告人再就同一傷害事實對相對人提起訴訟，請求相對人賠
    償精神慰撫金10,000元、往返法院開庭7次之車資1,400元、
    無法工作之損失5,600元；並主張因相對人誣告、偽證其毆
    打人，致其遭判罰金3,000元，請求相對人賠償3,000元。前
    述精神慰撫金、開庭5次車資之請求，受前述㈠案件之既判力
    所及，故經本院以109年度苗小字第275號裁定駁回其訴，抗
    告人不服裁定提起抗告，經本院以109年度小抗字第1號裁定
    駁回其抗告確定。抗告人請求之其餘開庭2次之車資、7次往
    返法院無法工作之損失，及罰金損害3,000元，經本院以109
    年度苗小字第275號判決駁回其訴，抗告人不服提起上訴，
    經本院以109年度小上字第9號駁回其上訴確定，業經本院調
    取上開卷宗查明無誤。
  ㈢查本件之當事人與前述㈠、㈡所述訴訟事件之當事人相同，抗
    告人於原審就同一傷害事實依據侵權行為損害賠償規定所請
    求之慰撫金10,000元、5次開庭車資1,000元，與前述㈠案之
    訴訟標的、聲明相同；於原審就同一傷害事實依侵權行為損
    害賠償規定請求2次開庭車資400元、7次開庭所生之工作損
    失5,600元，及另依相對人誣告、偽證其毆打人之事實，依
    侵權行為損害賠償規定所請求之罰金損害3,000元，與前述㈡
    案之訴訟標的、聲明相同，故抗告人本案之請求，均已受前
    述判決之既判力所及，原審依首揭法律規定裁定駁回抗告人
    之訴，核無違誤。抗告意旨猶執前詞指摘原裁定不當，求予
    廢棄，為無理由，應予駁回。
四、據上論結，本件抗告為無理由，依民事訴訟法第436 條之32
    第3 項、第495 條之1 第1 項、第449 條第1 項、第95條、
    第78條、第436 條之19，裁定如主文。 
中　　華　　民　　國　　110 　年　　11　　月　　11　　日
                  民事第二庭  審判長  法  官  曾明玉
                                      法  官  顏碩瑋
                                      法  官  賴映岑
以上正本係照原本製作。
如不服本裁定應於送達後10日內向本院提出抗告狀，並繳納抗告
費新臺幣1,000元。
                                      書記官  蔡忞旻  
中　　華　　民　　國　　110 　年　　11　　月　　11　　日